臺灣新北地方法院刑事判決　
111年度審簡上字第36號
上  訴  人  臺灣新北地方檢察署檢察官
上  訴  人
即  被  告  沈剛華


上列上訴人因被告傷害案件，不服本院民國111年5月20日所為之
111年度審簡字第304號第一審簡易判決（起訴案號：111年度偵
字第3172號）提起上訴，本院管轄之第二審合議庭判決如下：
    主  文
原判決關於未諭知沒收部分撤銷。
扣案之水果刀壹把沒收。
其餘上訴駁回。
    理  由
一、本案經本院審理結果，認原審以被告沈剛華所為，係犯刑法
    第277條第1項之傷害罪，而依刑事訴訟法第449條第2項、第
    3項、第454條第2項等規定，併審酌被告與告訴人張志華為
    朋友，於案發時地雙方酒後起爭執，並認告訴人有持酒瓶先
    對其攻擊之舉，本應秉持理性、平和之態度，謀求合法之途
    徑妥適處理或化解，然被告不思及此，放任自身怒意溢流，
    逕持刀具對告訴人實施攻擊，致告訴人受有左下背部穿刺撕
    裂傷及右手第3指割傷等傷害，甚為不該，惟念其已與告訴
    人於本院成立調解並約定願分期賠償告訴人所受之損害，有
    本院調解筆錄1份附卷可參，兼衡被告之素行、教育程度、
    職業、家庭經濟與生活狀況、犯罪後坦承犯行，態度勉可等
    一切情狀，復詳述參酌被告自始未依調解內容履行賠償，不
    予宣告緩刑等節，量處有期徒刑5月，並諭知易科罰金之折
    算標準，其認事用法均無違誤，量刑亦屬妥適，應予維持，
    並引用如附件第一審刑事簡易判決書記載之事實、證據及理
    由。
二、檢察官循告訴人意見之上訴意旨略以：本件被告固承認傷害
    之事實，惟其因細故即持刀傷害告訴人，案發後雖與告訴人
    成立調解，惟第1期款即未支付，其犯後態度不佳，原審僅
    量處有期徒刑5月，量刑容有不符罪刑相當原則之嫌，難認
    妥適，請撤銷原判決，更為適當合法之判決等語。
三、被告上訴意旨略以：被告先遭告訴人持酒瓶攻擊頭部，造成
    暈眩，且被告本身患有精神疾病（憂鬱症），才會失控造成
    本件錯誤，請考量上開因素，從輕量刑等語。
四、按關於刑之量定，係實體法上賦予法院得為自由裁量之事項
    ，倘其未有逾越法律所規定之範圍，或濫用其權限，即不得
    任意指摘為違法（最高法院75年台上字第7033號判決要旨參
    照）。本件原審之認事用法並無不當，被告於原審亦坦承本
    案傷害犯行，且原審量定刑度，已審酌被告各種犯罪情狀如
    上，且具體表明所審酌之各項事由，其量刑並無失出，至被
    告未依本院調解筆錄所定條件給付賠償金部分乃民事問題，
    告訴人原可循民事途徑請求救濟，尚非可因此遽認原審量刑
    過輕。綜上，原審予以論罪科刑，其認事用法並無違誤，量
    刑亦屬妥適，檢察官依告訴人之請求提起上訴，指摘原判決
    量刑過輕及被告上訴請求從輕量刑，均為無理由，應予駁回
    。
五、關於撤銷部分之理由：查被告持以犯本案所用之水果刀1把
    ，既經扣案，有新北市政府警察局三重分局扣押物品目錄表
    在卷可稽（見偵卷第25頁），屬於被告所有，且為犯罪使用
    之物，業經被告於審理中所坦認，自應依刑法第38條第2項
    前段規定沒收之，原審判決漏未諭知沒收，容有未洽，本案
    部分之上訴雖無理由，然原判決關於沒收部分既有上開可議
    之處，自應予撤銷改判如主文第2項所示。
據上論斷，應依刑事訴訟法第455條之1第1項、第3項、第368 條
、第369條第1項前段、第373條，判決如主文。
本案經檢察官王聖涵提起公訴，檢察官陳炎辰提起上訴，檢察官
宋有容於本審到庭執行職務。
中    華    民    國   111    年    12    月    19    日
                  刑事第二十三庭  審判長法  官  劉安榕
　
                                        法  官  藍海凝
　
                                        法  官  龔書安
上列正本證明與原本無異。
不得上訴。
                                        書記官  石秉弘
中　　華　　民　　國　　111 　年　　12　　月　　20　　日
--------------------------------------------------------
附件：
            臺灣新北地方法院刑事簡易判決
                                    111年度審簡字第304號
公  訴  人  臺灣新北地方檢察署檢察官
被      告  沈剛華  男　(民國00年00月0日生)
　　　　　　　　　　身分證統一編號：Z000000000號
　　　　　　　　　　住○○市○○區○○路00號4樓
上列被告因傷害案件，經檢察官提起公訴（111 年度偵字第3172
號），而被告自白犯罪，本院認宜以簡易判決處刑（原審理案號
：111 年度審訴字第398 號），並判決如下：
    主  文
沈剛華犯傷害罪，處有期徒刑伍月，如易科罰金，以新臺幣壹仟
元折算壹日。
    事實及理由
壹、本案犯罪事實、證據及應適用之法條，除補充「被告沈剛華
    於111 年5 月5 日本院準備程序時之自白（參本院111 年度
    審訴字第398 號卷所附當日筆錄）」為證據外，餘均引用附
    件即檢察官起訴書之記載。
貳、審酌被告沈剛華與告訴人張志華為朋友，於案發時地雙方酒
    後起爭執，並認告訴人有持酒瓶先對其攻擊之舉，本應秉持
    理性、平和之態度，謀求合法之途徑妥適處理或化解，然被
    告不思及此，放任自身怒意溢流，逕持刀具對告訴人實施攻
    擊，致告訴人受有如附件犯罪事實欄一所示之傷害，甚為不
    該，惟念其已與告訴人於本院成立調解並約定願分期賠償告
    訴人所受之損害，有本院調解筆錄1 份附卷可參，兼衡被告
    之素行、教育程度、職業、家庭經濟與生活狀況、犯罪後坦
    承犯行，態度勉可等一切情狀，量處如主文所示之刑，且諭
    知易科罰金之折算標準，以資處罰。
叁、查被告本件以前無因故意犯罪而受有期徒刑以上刑之宣告之
    情，此觀卷附臺灣高等法院被告前案紀錄表1 份自明，素行
    甚佳，又其業與告訴人成立調解，詳如前述，惟其對於該調
    解條款中約定之第1 期款項即新臺幣5 萬元，本應於民國11
    1 年5 月9 日前給付告訴人，屆期卻未能履行，此有本院同
    年月17日公務電話紀錄表1 份在卷可佐，是被告連第1 期調
    解約定之給付款項都未能按期履行，難認有對之宣告緩刑，
    保留其不因刑之執行而中斷賺取金錢，而得持續給付告訴人
    之機會，亦即本件未見以暫不執行為適當之情事，故無從就
    前述宣告刑諭知緩刑，附為說明。
肆、依刑事訴訟法第449 條第2 項、第3 項、第454 條第2 項（
    本件依刑事判決精簡原則，僅記載程序法條文），逕以簡易
    判決處刑如主文。
伍、如不服本判決，得自收受送達之翌日起20日內向本院提出上
    訴狀，上訴於本院第二審合議庭（須附繕本）。
中　　華　　民　　國　　111 　年　　5 　　月　　20　　日
                  刑事第二十四庭  法  官  李俊彥
上列正本證明與原本無異。
                                  書記官  林慈恩
中　　華　　民　　國　　111 　年　　5 　　月　　20　　日
附錄本案論罪科刑法條全文：
中華民國刑法第277 條
傷害人之身體或健康者，處5 年以下有期徒刑、拘役或50萬元以
下罰金。
犯前項之罪，因而致人於死者，處無期徒刑或7 年以上有期徒刑
；致重傷者，處3 年以上10年以下有期徒刑。
--------------------------------------------------------
附件：
臺灣新北地方檢察署檢察官起訴書
                                     111年度偵字第3172號
　　被　　　告　沈剛華  男　45歲（民國00年00月0日生）
　　                    住○○市○○區○○路00號4樓
　　                    國民身分證統一編號：Z000000000號
上列被告因傷害案件，業經偵查終結，認應提起公訴，茲將犯罪
事實及證據並所犯法條分敘如下：
　　　　犯罪事實
一、沈剛華與張志華為朋友，於民國110年8月13日3時許，在新
    北市○○區○○街00號2樓內飲酒，因細故發生口角，沈剛華竟
    基於傷害犯意，持水果刀刺向張志華，致張志華受有左下背
    部穿刺撕裂傷及右手第3指割傷等傷害。
二、案經張志華訴由新北市政府警察局三重分局報告偵辦。
　　　　證據並所犯法條
一、證據清單及待證事實：
編號 證據名稱 待證事實 1 被告沈剛華於警詢及偵查中之自白 被告坦承有持水果刀刺向告訴人張志華之事實。 2 告訴人張志華於警詢及偵查中之指訴 被告於上開時地傷害告訴人之事實。 3 新北市政府警察局三重分局扣押筆錄、扣押物品目錄表各1份、現場蒐證照片及告訴人傷勢照片15張 被告於上開地點持水果刀傷害告訴人之事實。 4 馬偕紀念醫院乙種診斷證明書1份 告訴人受有犯罪事實欄所載傷害之事實。 
二、核被告所為，係犯刑法第277條第1項傷害罪嫌。
三、依刑事訴訟法第251條第1項提起公訴。
　　此　致
臺灣新北地方法院
中　　華　　民　　國　 111　　年　　3 　  月　　11  　日
　　　　　　　　　　　　　　  檢  察  官　王  聖  涵